【裁判字號】    88,訴緝,192
【裁判日期】    890320
【裁判案由】    煙毒
【裁判全文】
臺灣臺北地方法院刑事判決                        八十八年度訴緝字第一九二號
    公  訴  人  臺灣臺北地方法院檢察署檢察官
    被      告  甲○○
右列被告因煙毒案件，經檢察官提起公訴（七十六年度偵字第一六七二號），本院判
決如左：
    主      文
甲○○連續施用第一級毒品，免刑。
    事      實
一、甲○○基於概括犯意，自民國七十五年十一月間起至七十五年十二月間止，連續
    在臺北市○○○路○段五十八巷十六之二號，施打第一級毒品嗎啡。嗣於七十五
    年十二月十七日下午六時許，在上址，為警查獲。經本院以八十八年度訴緝字第
    一九二號裁定將甲○○送臺灣臺北看守所附設勒戒處所觀察、勒戒後，已無繼續
    施用毒品傾向。
二、案經臺北市政府警察局移送臺灣臺北地方法院檢察署檢察官偵查起訴。
    理      由
一、訊據被告甲○○，矢口否認上開犯行，辯稱：伊並未施打嗎啡云云。惟查：被告
    為警查獲時採集之尿液，經送臺北市煙毒勒戒所鑑驗結果，係呈嗎啡陽性反應，
    有該所尿毒檢驗報告單在卷可稽。本件事證明確，被告犯行堪予認定。
二、按戡亂時期肅清煙毒條例於八十一年七月二十七日修正為肅清煙毒條例，肅清煙
    毒條例並業已修正為毒品危害防制條例，於八十七年五月二十二日生效，關於施
    用嗎啡犯行，毒品危害防制條例第十條已明定為施用第一級毒品罪，是行為人犯
    罪後法律已有變更，比較裁判前、裁判時法律之結果，以裁判時之法律較有利於
    被告，依刑法第二條第一項前段規定，應適用最有利被告之毒品危害防制條例加
    以處斷，被告所為，核係犯毒品危害防制條例第十條第一項之施用第一級毒品罪
    。被告持有第一級毒品之低度行為，已為施用之高度行為所吸收，不另論罪。又
    其先後多次施用第一級毒品嗎啡，時間緊接，犯罪構成要件相同，顯係基於概括
    犯意為之，為連續犯，應依刑法第五十六條規定，論以一罪。按被告經觀察、勒
    戒後，已無繼續施用毒品傾向，業詳前述，依毒品危害防制條例第三十五條第三
    款規定，自應為免刑之諭知。至扣案之嗎啡二大包，雖係自被告住處查獲之毒品
    ，惟該等毒品既屬被告之夫劉昌才所有，且與被告之夫劉昌才所涉煙毒案件較具
    關聯性，本院爰不另宣告沒收銷燬之，附此敘明。
據上論斷，應依刑事訴訟法第二百九十九條第一項但書，毒品危害防制條例第十條第
一項、第二十條第二項、第三十五條第三款，刑法第十一條前段、第二條第一項前段
、第五十六條，判決如主文。
本案經檢察官劉成焜到庭執行職務
中      華      民      國    八十九    年      三      月     二十     日
                                      臺灣臺北地方法院刑事第七庭
                                          法  官  陳  秀  貞
右正本證明與原本無異
如不服本裁定應於送達後五日內向本院提出抗告狀
                                          書記官  廖  穎  穗
中      華      民      國    八十九    年      三      月    二十四    日
附錄本案所犯法條全文：
毒品危害防制條例第十條
施用第一級毒品者，處六月以上五年以下有期徒刑。
施用第二級毒品者，處三年以下有期徒刑。


司法院資訊處製作；財團法人民間司法改革基金會備份。
